【裁判字號】    99,易,2353
【裁判日期】    990930
【裁判案由】    竊盜
【裁判全文】
臺灣臺北地方法院刑事判決              99年度易字第2353號
公  訴  人  臺灣臺北地方法院檢察署檢察官
被      告  乙○○
上列被告因竊盜案件，經檢察官提起公訴（九十九年度偵字第一
七八二九號），本院判決如下：
    主  文
乙○○竊盜，處有期徒刑貳月，如易科罰金，以新臺幣壹仟元折
算壹日。又在車站竊盜，處有期徒刑陸月，如易科罰金，以新臺
幣壹仟元折算壹日。應執行有期徒刑柒月，如易科罰金，以新臺
幣壹仟元折算壹日。
    事  實
一、乙○○有竊盜前科，於民國八十七年間，因犯竊盜罪，經本
    院以八十七年度易字第二二四九號判決判處有期徒刑一年確
    定，於八十八年八月三十一日縮刑期滿，同年九月一日因縮
    短刑期執行完畢出監（不構成累犯）。
二、乙○○因無業缺錢花用，竟基於意圖為自己不法所有之犯意
    ，於下列時、地為下列竊盜行為：
(一)於九十九年七月十七日上午八時二十五分許，在臺北市中正
    區○○○路三號交通部臺灣鐵路管理局臺北車站東三門７－
    超商內，徒手竊取丙○○○所有之皮夾一個【價值新臺幣
    （下同）四千元，其內並有現金五千三百元、居留證一張、
    健保卡二張、AEON VISA信用卡二張、台新商業銀行金融卡
    一張、高鐵臺北至臺南來回車票二張（價值二千七百元）、
    華南商業銀行金融卡一張等物，起訴書漏載華南商業銀行金
    融卡一張，應予補充】，得手後旋即離去。
(二)於九十九年七月二十四日上午十時四十八分許，在臺北市中
    正區○○○路三號交通部臺灣鐵路管理局臺北車站第三月台
    上之第八節車廂候車處，徒手竊取甲○○所有之皮夾一個（
    內有現金七百元、健保卡一張、郵局金融卡一張、合作金庫
    信用卡一張、重大傷病卡一張等物），得手後旋為在場巡邏
    之員警查獲而悉上情。
三、案經丙○○○、甲○○訴由內政部警政署鐵路警察局第一警
    務段報請臺灣臺北地方法院檢察署檢察官偵查起訴。
    理  由
壹、程序部分
    本判決所引認定被告乙○○犯有本案犯行之供述證據及書面
    證據資料，因被告於本院審理中並未爭執該等證據之證據能
    力，復未於言詞辯論終結前聲明異議，本院審酌該等證據作
    成時之情況，均無不宜作為證據之情事，依刑事訴訟法第一
    百五十九條之五第二項之規定，均得作為證據。
貳、實體部分
一、上開事實，業據被告於本院審理中坦承不諱，復經告訴人丙
    ○○○、甲○○指訴在卷，並有贓物認領保管單、告訴人甲
    ○○失竊物品之照片列印資料、監視器翻拍照片列印資料等
    在卷可按，是被告之任意性自白顯與事實相符。本案事證明
    確，被告犯行堪以認定，應予依法論科。
二、核被告前開二次所為，分別係犯刑法第三百二十條第一項之
    竊盜罪、第三百二十一條第一項第六款之在車站竊盜罪。先
    後二次犯行，犯意各別，行為互殊，應予分論併罰。爰審酌
    被告前已有竊盜前科、素行不佳，其為本案犯行之犯罪動機
    、目的、手段、生活狀況、國中畢業之智識程度、所竊取之
    財物價值，被告已與告訴人丙○○○達成和解，有和解書在
    卷可按，告訴人甲○○遭竊之財物並經領回，暨被告犯罪後
    於本院審理中坦承犯行，知所悔悟，態度良好等一切情狀，
    認公訴人於本院審理中就被告所犯前開事實欄二(一)竊盜罪
    所求處之有期徒刑三月，尚嫌過重，就被告所犯前開事實欄
    二(二)加重竊盜罪所求處之有期徒刑六月，則屬適當，爰就
    被告前開二次犯行先後各量處如主文所示之刑，並均諭知易
    科罰金之折算標準及定其應執行之刑，且依刑法第四十一條
    第八項之規定諭知被告定刑後之易科罰金折算標準。
據上論斷，應依刑事訴訟法第二百八十四條之一、第二百九十九
條第一項前段，刑法第三百二十條第一項、第三百二十一條第一
項第六款、第四十一條第一項前段、第八項、第五十一條第五款
，刑法施行法第一條之一第一項、第二項前段，判決如主文。
本案經檢察官葉雅婷到庭執行職務
中    華    民    國    99    年    9     月    30    日
                  刑事第十一庭  法  官  黃紹紘
以上正本證明與原本無異。
如不服本判決應於收受送達後十日內向本院提出上訴書狀，並應
敘述具體理由；其未敘述上訴理由者，應於上訴期間屆滿後二十
日內向本院補提理由書（均須按他造當事人之人數附繕本）「切
勿逕送上級法院」。告訴人或被害人如對於本判決不服者，應具
備理由請求檢察官上訴，其上訴期間之計算係以檢察官收受判決
正本之日期為準。
                                書記官  陳靜君
中    華    民    國    99    年    10    月    8     日
附錄本案論罪科刑所犯法條全文
刑法第三百二十條
意圖為自己或第三人不法之所有，而竊取他人之動產者，為竊盜
罪，處五年以下有期徒刑、拘役或五百元以下罰金。
意圖為自己或第三人不法之利益，而竊佔他人之不動產者，依前
項之規定處斷。
前二項之未遂犯罰之。
刑法第三百二十一條
犯竊盜罪而有左列情形之一者，處六月以上、五年以下有期徒刑
：
一、於夜間侵入住宅或有人居住之建築物、船艦或隱匿其內而犯
    之者。
二、毀越門扇、牆垣或其他安全設備而犯之者。
三、攜帶兇器而犯之者。
四、結夥三人以上而犯之者。
五、乘火災、水災或其他災害之際而犯之者。
六、在車站或埠頭而犯之者。
前項之未遂犯罰之。

司法院資訊處製作；財團法人民間司法改革基金會備份。
